臺灣臺中地方法院刑事判決　　　　　　　96年度易字第3096號
公　訴　人　臺灣臺中地方法院檢察署檢察官
被　　　告　丁○○
上列被告因詐欺等案件，經檢察官提起公訴（96年度偵字第1309
0號），被告於準備程序中就被訴事實為有罪之陳述，受命法官
於聽取當事人之意見後，由本院合議庭裁定由受命法官獨任以簡
式審判程序判決如下：
    主    文
丁○○意圖為自己不法之所有，以詐術使人將本人之物交付，處
有期徒刑貳月，如易科罰金，以新台幣壹仟元折算壹日。扣案玩
具紙鈔肆張均沒收；又意圖為自己不法之所有，以詐術使人將本
人之物交付，處有期徒刑貳月，如易科罰金，以新台幣壹仟元折
算壹日。扣案玩具紙鈔肆張均沒收；又竊盜，處有期徒刑貳月，
如易科罰金，以新台幣壹仟元折算壹日。應執行有期徒刑伍月，
如易科罰金，以新台幣壹仟元折算壹日。扣案玩具紙鈔肆張均沒
收。
    犯罪事實及理由
一、犯罪事實：
  1.丁○○因不慎收受不詳姓名友人用以償還債務之玩具千元紙
    鈔4張，不甘受損，竟基於意圖為自己不法所有，分別為下
    列詐欺犯行：
  (1)民國96年4月25日11時許，在台中市○○路與復興路口之跳
    蚤市場內，持折疊成不規則方塊狀之千元玩具紙鈔1張，向
    經營中古手機攤位之乙○○佯稱購買價值新台幣（下同）1
    千元之BENQ牌手機1支，致乙○○陷於錯誤，將手機交付予
    丁○○。待乙○○收受上開玩具紙鈔後，旋即因紙質與真鈔
    有明顯差異而察覺有異，丁○○立即騎機車逃離現場。
  (2)96年5月5日19時20分許，在台中市○○路與復興路口之跳蚤
    市場內，持千元玩具紙鈔1張，向經營中古手機攤位之甲○○佯稱購買價值新台幣（下同）1千元之手機1支，致甲○○
    陷於錯誤，將手機交付予丁○○。待甲○○收受上開玩具紙
    鈔後，旋即因紙質與真鈔有明顯差異而察覺有異，丁○○立
    即騎乘未懸掛車牌之機車逃離現場。
  2.丁○○另於96年4月28日16時許，在台中市○○路與復興路
    口之跳蚤市場內，見擺攤販賣中古手機之丙○○正在隔鄰攤
    位尋找手機充電器，竟意圖為自己不法所有，趁丙○○未及
    注意之際，徒手竊取丙○○放置於攤位上之韓國製手機1支
    （價值約1千2百元），得手後騎乘未懸掛車牌之機車逃離現
    場。
  3.嗣於96年5月9日9時50分許，丁○○再度出現於台中市○○
    路與復興路口之跳蚤市場內，為乙○○發覺，報警查獲，並
    扣得千元玩具紙鈔4張。
二、證據名稱：
  (1)證人即被害人乙○○、甲○○、丙○○於警詢及本院審理中
    所為之證述（警卷第7-13頁、本院卷第24-26頁）。
  (2)扣案千元玩具紙鈔4張。
  (3)本院勘驗筆錄（本院卷第19-20頁）
  (4)被告於警詢及本院審理中之自白。
三、按妨害國幣懲治條例第3條第1項之偽造幣券，其偽造之標準
    ，須摹仿通用幣券之真形、質地、顏色、文字、花紋簽章等
    ，始得成立，苟形式不相似，或質地不相同，一般人視之即
    可輕易識別真偽者，則不得謂為偽造，至於是否另成立詐欺
    取財罪，乃屬另一問題（最高法院89年度台上字第5017號判
    決意旨參照）。查本件扣案千元玩具紙鈔4張，其中2張紙質
    較為光滑，正面4名孩童指地球圖樣中，地球上印有「樣本
    」2字，並將原「中央銀行」字樣處改為「兒童銀行」，正
    下方印有「娛樂專用」4字，背面也無浮水印；另2張紙質與
    真鈔較為類似，其中1張中央破損，以膠帶黏合，「兒童銀
    行」及「樣本」等字磨損不清，但「娛樂專用」4字清晰。
    另1張「兒童銀行」、「樣本」、「娛樂專用」等字均極為
    清晰，2張皆無浮水印，有本院勘驗筆錄在卷可參，是以扣
    案紙鈔4張雖為千元國幣之外型，但無論以觸覺或視覺，一
    般人均可明顯分辨該紙鈔並非真鈔，另證人乙○○、甲○○
    亦證稱「我當時用摸的就知道是假鈔」、「手機拿走後，我
    發現他給我的錢是玩具鈔，我趕緊要叫住他，他卻急急忙忙
    騎1部無掛牌照的機車逃離」等語，益徵扣案紙鈔無法以偽
    作真而使之置於通常存在或流通狀態下加以使用。是核被告
    丁○○於犯罪事實一1.所為，均係犯刑法第339條第1項之詐
    欺取財罪；於犯罪事實一2.所為，係犯刑法第320條第1項之
    普通竊盜罪。被告所犯上開犯行，犯意各別，罪名互異，應
    分論併罰。爰審酌被告之素行、其犯罪之動機、目的、手段
    、年輕力壯，不思以一己之力，循正當方式獲取錢財，各次
    犯罪所生損害雖屬輕微，惟於短時間內犯案件數多達3件，
    影響社會安全非輕，及其犯後坦承犯行等一切情狀，分別量
    處如主文所示之刑及諭知易科罰金之折算標準，並定其應執
    行之刑。扣案之玩具紙鈔4張，係被告所有供犯罪所用及預
    備犯罪用之物，爰依刑法第38條第1項第2款之規定，宣告沒
    收。
據上論斷，依刑事訴訟法第273條之1第1項、第299條第1項前段
、第310條之2、第454條第1項，刑法第339條第1項、第320條第1
項、第51條第5款、第41條第1項、第2項、第38條第1項第2款，
判決如主文。
本案經檢察官戊○○到庭執行職務。
中　　華　　民　　國　　96　　年　　7 　　月　　13　　日
                        台灣台中地方法院刑事第二庭
                                法  官  陳姵君
上正本證明與原本無異。
如不服本判決，應於送達後十日內向本院提出上訴狀（須附繕本
），上訴於臺灣高等法院臺中分院。
                                書記官  莊金屏
中　　華　　民　　國　　96　　年　　7 　　月　　13　　日
【附錄本案論罪科刑法條】
中華民國刑法第339條第1項
意圖為自己或第三人不法之所有，以詐術使人將本人或第三人之
物交付者，處5年以下有期徒刑、拘役或科或併科1千元以下罰金
。
中華民國刑法第320條第1項
意圖為自己或第三人不法之所有，而竊取他人之動產者，為竊盜
罪，處5年以下有期徒刑、拘役或5百元以下罰金。
